臺灣雲林地方法院刑事判決　　　　　　　100年度訴字第906號
公　訴　人　臺灣雲林地方法院檢察署檢察官
被　　　告　蘇財川
上列被告因違反護照條例等案件，經檢察官提起公訴（100 年度
訴字第906 號），被告於準備程序中對被訴之事實為有罪之陳述
，經法官告知簡式審判程序意旨，並聽取當事人之意見後，經本
院合議庭裁定由受命法官獨任行簡式審判程序，判決如下：
    主    文
蘇財川將國民身分證謊報遺失，以供冒名申請護照，處有期徒刑
壹年肆月，減為有期徒刑捌月，未扣案之外交部領事事務局所核
發之「蘇財川」名義護照貳本沒收之；又共同明知為不實之事項
，而使公務員登載於職務上所掌之公文書，足以生損害於公眾，
處有期徒刑陸月。應執行有期徒刑壹年，未扣案之外交部領事事
務局所核發之「蘇財川」名義護照貳本沒收之。緩刑貳年，緩刑
期間付保護管束，並應於本判決確定之翌日起壹年內，向檢察官
指定之政府機關、政府機構、行政法人、社區或其他符合公益目
的之機構或團體，提供壹佰貳拾小時之義務勞務。
    事實及理由
壹、犯罪事實：
一、蘇財川與蔡春生（另行通緝）於民國80年間為員工與雇主關
    係，因蔡春生於81年1 月間因涉犯詐欺取財、偽造文書及違
    反稅捐稽徵法等案件經臺灣桃園地方法院檢察署提起公訴繫
    屬臺灣桃園地方法院，審理期間因蔡春生逃匿，而由該院於
    86年9 月24日以86年桃院華刑清緝字第833 號通緝書發布通
    緝在案，蔡春生為脫免偵審機關之調查，圖謀逃亡出境，蔡
    春生遂提議，由蘇財川同意蔡春生以蘇財川之國民身分證去
    申請護照以俾順利出入國境，蔡春生而和其父親蔡賢龍（已
    歿）即一同向蘇財川請託。蘇財川明知蔡春生要假冒蘇財川
    之身分，欲以蘇財川國民身分證遺失為由向戶政機關申報，
    ，辦理補發照片為蔡春生本人、戶籍資料為「蘇財川」之身
    分證，並將在相關申請文件上簽署「蘇財川」署名，蔡春生
    會持該內容不實之身分證前往外交部領事事務局（下稱領事
    事務局）辦理名義人為「蘇財川」之中華民國護照，以上開
    方式取得不實之身分證及護照以利出境，蘇財川竟基於將國
    民身分證謊報遺失以供申請護照及藏匿人犯之犯意，以及和
    蔡春生基於使公務員登載不實事項於職務上所掌公文書暨行
    使之概括犯意聯絡，而為下述行為：
(一)、蔡春生於88年3 月26日，前往新北市板橋區戶政事務所，假
    冒蘇財川名義訛稱其身分證遺失欲辦理補發蘇財川之國民身
    分證，使不知情之該事務所承辦公務員為其列印以蘇財川名
    義申請換領之國民身分證申請書，蔡春生遂在該申請書上簽
    署「蘇財川」之姓名並將「蔡春生」之照片黏貼其上，再持
    該申請書用以申請辦理補發「蘇財川」之國民身分證，使該
    不知情之承辦公務員將前開不實事項登載於職務上所掌之登
    記簿公文書，據以換發貼有「蔡春生」照片、名義人為「蘇
    財川」之國民身分證（下稱甲身分證）予蔡春生，足以生損
    害於戶政機關對戶政管理之正確性，且使蔡春生身分得以隱
    匿而難以被發現。蔡春生於取得甲身分證後，由蔡春生於88
    年4 月7 日，在不詳地點，於中華民國普通護照申請書簽名
    欄上簽署「蘇財川」之署名，並黏貼前述甲身分證正反面影
    本於申請書上，假冒「蘇財川」名義向領事事務局申請護照
    ，致使不知情之承辦人員因此核發內容不實、護照號碼為00
    000000號之護照（下稱A 護照）予蔡春生，該不知情之承辦
    公務員並將前開不實事項登載於職務上所掌之登記簿公文書
    上，足以生損害於內政部警政署入出境管理局（現為內政部
    入出國及移民署）對於管理國人入出境之正確性，並使蔡春
    生得以任意出入境而不被查緝。
(二)、嗣蔡春生取得A 護照後，由蔡春生持A 護照，自88年4 月7
    日起至92年11月12日止，連續多次假冒蘇財川之名義入、出
    境共117 次，並於入出境時持A 護照交予管理入出境之證照
    查驗人員查驗而行使之，使管理國人出入境之公務員將「蘇
    財川」入出境之不實事項輸入電腦及登載於職務上所掌之入
    出境紀錄表之公文書上，足以生損害於內政部入出國及移民
    署對於管理國人入出境之正確性。
(三)、蔡春生徵得蘇財川同意下，於89年10月4 日前往桃園縣大溪
    鎮戶政事務所，蔡春生仍以假冒「蘇財川」名義辦理換發國
    民身分證，使不知情之該事務所承辦公務員為其列印以「蘇
    財川」名義換領之國民身分證申請書，蔡春生遂在該申請書
    上簽署「蘇財川」之姓名並將「蔡春生」之照片黏貼其上，
    再持該申請書用以申請換發「蘇財川」之國民身分證，使該
    不知情之承辦公務員將前開不實事項登載於職務上所掌之登
    記簿公文書，以換發國民身分證（下稱乙身分證）予蔡春生
    ，足以生損害於戶政機關對戶政管理之正確性，而蔡春生仍
    藉此等方式持續隱匿而難以被查悉行蹤。蔡春生於92年11月
    5 日，在不詳地點，於中華民國普通護照申請書「簽名欄」
    之欄位上簽署「蘇財川」之署名，並將乙身分證正反面影本
    黏貼於護照申請書上，再委由不知情之旅行社人員代為辦理
    申請護照，致使不知情之承辦人員據此核發內容不實、護照
    號碼為000000000 號之護照（下稱B 護照）予蔡春生，該不
    知情之承辦公務員並將前開不實事項登載於職務上所掌之登
    記簿公文書上，足以生損害於內政部入出國及移民署對於管
    理國人入出境之正確性，並使蔡春生得以繼續任意出入境。
    嗣蔡春生取得B 護照後，由蔡春生持B 護照，自92年11月12
    日起至95年6 月22日止，連續多次冒用蘇財川之名義入、出
    境共67次，而蔡春生於上揭各次入、出境均持B 護照交予管
    理入出境之證照查驗人員查驗而行使之，並使管理國人出入
    境之公務員將「蘇財川」入出境之不實事項輸入電腦及登載
    於職務上所掌之入出境紀錄表之公文書上，足以生損害於內
    政部警政署入出境管理局對於管理國人入出境之正確性。
二、蔡春生於95年6 月22日以B 護照出境後，即準備長期滯留國
    外，密集進出國境以處理預備長期潛逃在外相關事宜，其即
    與蘇財川基於使公務員登載不實事項於職務上所掌公文書之
    接續犯意聯絡，由蔡春生接續於如附表所示自95年7 月1日
    起至97年7 月4 日止之期間，持上述B 護照，連續多次冒用
    蘇財川之名義入、出境共36次，並於97年7 月4 日出境後未
    再返國，而蔡春生於上揭各次入、出境即持上述之B 護照交
    予管理入出境之證照查驗人員查驗而行使之，並使管理國人
    出入境之公務員將「蘇財川」入出境之不實事項輸入電腦及
    登載於職務上所掌之入出境紀錄表之公文書上，足以生損害
    於內政部警政署入出境管理局、內政部入出國及移民署對於
    管理國人入出境之正確性。嗣蘇財川於97年7 月7 日至桃園
    縣大溪鎮戶政事務所補領國民身分證，始查悉上情。
貳、認定犯罪事實所憑之證據及理由
一、本案被告蘇財川所犯之罪，係死刑、無期徒刑、最輕本刑為
    3 年以上有期徒刑以外之罪，其於準備程序就前揭被訴事實
    為有罪之陳述，經受命法官告知簡式審判程序之旨，並聽取
    其與公訴人之意見後，本院合議庭裁定，依刑事訴訟法第27
    3 條之1 規定，由受命法官獨任進行簡式審判程序，是本案
    之證據調查，依刑事訴訟法第273 條之2 規定，不受同法第
    159 條第1 項、第161 條之2 、第161 條之3 、第163 條之
    1 及第164 條至第170 條規定之限制，合先敘明。
二、被告對上開犯罪事實，業於本院審理坦承不諱，並有外交部
    領事事務局99年8 月2 日領一字第0995130715號函、內政部
    入出國及移民署99年7 月26日移署境桃國雅字第0990104293
    號函、北港戶政事務所99年7 月19日雲北戶字第0990001470
    號函暨出境滿2 年未入境人口通報表及戶籍資料、蘇財川口
    卡片1 份、新北市板橋區戶政事務所100 年2 月14日新北板
    戶字第1000001608號函、桃園縣大溪鎮100 年2 月15日桃溪
    戶字第1000000627號函暨蘇財川補領國民身分證申請書影本
    、註銷國民身分證請領紀錄表及附件影本等各1 份、中華民
    國普通護照申請書2 份、入出境資料查詢結果4 份在卷可稽
    。是以被告任意性之自白與事實相合，應可採信。本案事證
    明確，被告犯行洵堪認定，應依法論科。
參、論罪科刑之理由
一、查被告行為後，刑法業於94年2 月2 日修正公布，95年7 月
    1 日起施行。按「行為後法律有變更者，適用行為時之法律
    ，但行為後之法律有利於行為人者，適用最有利於行為人之
    法律」，修正後刑法第2 條第1 項定有明文。再按本次法律
    變更，比較時應就罪刑有關之共犯、未遂犯、想像競合犯、
    牽連犯、連續犯、結合犯，以及累犯加重、自首減輕暨其他
    法定加減原因（如身分加減）與加減例等一切情形，綜其全
    部罪刑之結果而為比較（最高法院95年5 月23日95 年 度第
    8 次刑事庭會議決議參照）。茲就本件新舊法比較結果敘述
    如下：
(一)、就牽連犯部分，刑法第55條已修正為：「一行為而觸犯數罪
    名者，從一重處斷。但不得科以較輕罪名所定最輕本刑以下
    之刑」，亦即原牽連犯部分之規定業已刪除，本案被告所犯
    之刑法第164 條第1 項之藏匿人犯罪、第216 條、第214 條
    之行使使公務員登載不實之公文書罪、第214 條使公務員登
    載不實罪、護照條例第23條第3 項之將國民身分證謊報遺失
    以供申辦護照罪，因彼此間具有方法、結果之牽連關係，如
    依修正前之刑法第55條後段，應僅從一重論以行使偽造私文
    書罪，然若依修正後之規定，因已無牽連犯之規定，且前揭
    4 個犯行之時間、地點及犯罪構成要件均不相同，自應就此
    4 罪分論併罰之，再定其應執行之刑，兩者相較之下，應以
    修正前之規定較有利於被告。
(二)、就連續犯部分，修正後刑法已刪除第56條關於連續犯之規定
    ，則被告之犯行，因行為後新法業已刪除連續犯之規定，此
    刪除雖非犯罪構成要件之變更，但顯已影響行為人刑罰之法
    律效果，自屬法律有變更，依修正後刑法第2 條第1 項規定
    ，比較新、舊法之結果，仍應適用較有利於被告之行為時即
    舊法論以連續犯。
(三)、刑法分則編各罪所定罰金之貨幣單位原為銀元，且依修正前
    刑法第33條第5 款規定，罰金刑為1 銀元以上，而有關罰金
    倍數之調整及銀元與新臺幣之折算標準，則定有「罰金罰鍰
    提高標準條例」及「現行法規所定貨幣單位折算新臺幣條例
    」，除罰金以1 銀元折算3 元新臺幣外，並將72年6 月26日
    以前修正之刑法部分條文罰金數額提高2 至10倍，其後修正
    者則不再提高倍數；嗣修正後刑法第33條第5 款則將罰金刑
    提高為新臺幣1 千元以上，並以百元計算之，且因刑法第33
    條第5 款所定罰金貨幣單位既已改為新臺幣，刑法分則編各
    罪所定罰金之貨幣單位亦應配合修正為新臺幣，且考量刑法
    修正施行後，不再適用「現行法規所定貨幣單位折算新臺幣
    條例」，為使刑法分則編各罪所定罰金之最高數額與刑法修
    正前趨於一致，爰增訂刑法施行法第1 條之1 規定，將刑法
    分則編各罪所定罰金之貨幣單位均改為新臺幣，並將72 年6
    月26日以前修正之刑法部分條文罰金數額提高為30倍，其後
    修正者則提高為3 倍。是以刑法分則編各罪所定罰金刑之最
    高數額，於上開規定修正後仍屬一致，並無不同；但其罰金
    刑之最低數額，則比修正前提高，從而自以修正前之規定較
    為有利。
(四)、刑法第51條第5 款業經修正，提高多數有期徒刑合併應執行
    之刑不得逾30年。被告於裁判確定前犯數罪，且均係於本次
    刑法修正施行前犯之，而修正前後之刑法第51條第5 款關於
    定執行刑最長年限，已由20年提高為30年，經比較新舊法之
    結果，自以修正前之規定較為有利，依刑法第2 條第1 項前
    段，仍應適用其行為時即修正前刑法第51條第5 款，定其應
    執行之刑
(五)、據此，依整體比較之結果，本案應依修正後刑法第2 條第1
    項前段之規定，適用行為時之舊法處斷。
二、護照條例於89年5 月17日公布修正，於89年5 月21日起施行
    ，方增訂第23條第3 項「將國民身分證交付他人或謊報遺失
    ，以供冒名申請護照」之處罰規定，惟被告第1 次同意蔡春
    生以不實之「蘇財川」身分證申請及換發護照時間係於88年
    3 月、4 月間所為，斯時委無上開條例之適用，但被告再次
    同意蔡春生換發國民身分證並申請護照，已為89年5 月21日
    之後，此部分則有該護照條例之適用，合先敘明。
三、論罪部分：
(一)、核被告就犯罪事實一(一)、(二)、(三)（均屬在95年6 月30日刑法
    修正施行前之犯罪事實）所為，係犯刑法第164 條第1 項之
    藏匿人犯罪；第216 條、第214 條之行使使公務員登載不實
    之公文書罪；第214 條使公務員登載不實罪；護照條例第23
    條第3 項之將國民身分證謊報遺失以供申辦護照罪。另將國
    民身分證交付他人，以供冒名申請護照者，性質上原屬於冒
    名申請護照者之共同正犯或幫助犯，惟89年5 月17日修正公
    布施行之護照條例第23條第3 項，業已對此種犯罪行為設有
    單獨處罰之明文，且在法文構成上，將行為人與收受國民身
    分證以冒名申請護照之他人置於對向之位置，成為學理上所
    稱之對向犯（對合犯、對立共犯），行為人與冒名申請護照
    者其行為各有其目的，各就其行為負責，各適不同之處罰規
    定，彼此間無所謂犯意聯絡（最高法院81年臺非字第233 號
    判例意旨參照），應各自為其行為負責，無論以共同正犯餘
    地，而被告和蔡春生利用不知情之人員代為辦理申請護照，
    為間接正犯。被告與蔡春生就上開刑法第216 條、第214 條
    行使使公務員登載不實之公文書罪及同法第214 條使公務員
    登載不實罪部分，有犯意聯絡及行為分擔，應論以共同正犯
    。被告蘇財川共同使公務員登載不實以供申請補發國民身分
    證及申請護照之低度行為，為行使高度行為所吸收，均不另
    論罪。被告於95年6 月30日前，同意以謊報身分證遺失方式
    ，使蔡春生辦理補發、申請護照、多次入出境辦理查證時行
    使使公務員登載不實文書及使公務員登載不實之犯行，均係
    時間緊接、所犯係構成要件相同之罪名，顯係基於概括犯意
    反覆為之，均為連續犯，應論以1 罪，並依修正前刑法第56
    條規定加重其刑。至被告所犯上開4 罪間（藏匿人犯罪、行
    使使公務員登載不實之公文書罪、使公務員登載不實罪及將
    國民身分證謊報遺失以供申辦護照罪），有方法、目的之牽
    連關係，應依修正前刑法第55條後段之規定，從一重之將國
    民身分證謊報遺失以供申辦護照罪處斷。
(二)、核被告就犯罪事實二所為，係犯刑法第214 條使公務員登載
    不實罪。被告與蔡春生就此亦有犯意聯絡及行為分擔，應論
    以共同正犯。按行為人實施犯罪之時地，在自然意義上雖非
    完全一致，但仍有部分合致，且犯罪目的單一，依一般社會
    通念，認應評價為一罪方符合刑罰公平原則，如予數罪併罰
    ，反有過度處罰之疑，與人民法律感情亦未契合，故於刑法
    廢除牽連犯及連續犯後，應依個案情狀，考量一般社會通念
    及刑罰公平原則，適度擴張一行為概念，論以接續犯或一行
    為觸犯數罪名之想像競合犯，方屬適當（最高法院97年度臺
    上字第1880號判決意旨參照）。查就犯罪事實二被告於附表
    所示之入、出境時間內持B 護照假冒蘇財川身分出入國境，
    共36次之行為，係基於同一使公務員登載不實之犯意，接續
    持向查驗之公務員假冒「蘇財川」，而致使查驗人員將不實
    之內容予以登載之行為，係本於單一之犯意，於同地及密切
    接近之時間內完成犯罪行為之舉動，各行為之獨立性極為薄
    弱，依一般社會觀念，各舉動難以強行分開，應視為數個舉
    動之接續實行，所侵害者皆為政府對於入出境管理正確性之
    同一法益，應為接續犯，僅論以一使公務員登載不實罪為已
    足，起訴意旨認係分論併罰，本院認應論以接續犯為恰當。
(三)、被告就上開護照條例第23條第3 項將國民身分證謊報遺失以
    供申請護照罪與刑法第214 條使公務員登載不實罪，犯意各
    別，行為互殊，應分論併罰。
四、爰審酌：被告犯後坦承犯行，並能對於犯罪過程清楚交代，
    態度尚稱良好，但被告陳稱有同意將身分證以申報遺失方式
    使蔡春生出國，是因為蔡賢龍對我很好，來拜託我，自己也
    是被害人，我不知道他搞出這麼多事情等語在卷（見本院卷
    第25頁、第29頁正反面、第30頁），惟被告在知悉蔡春生有
    刑事案件下，猶仍出借國民身分證件，已與一般人怕受牽扯
    、避之唯恐不及之常情相悖，而國民身分證件攸關自身表徵
    甚為重要，僅因人情請託就輕易出借，除了可見被告法治觀
    念薄弱外，參以被告於警詢自承有由蔡賢龍處獲取生活補助
    等語在卷（見偵卷第7 頁），被告一再堅稱拗不過人情請託
    ，說穿了也不過是蔡賢龍、蔡春生方面有給予一定好處罷爾
    。又被告陳稱蔡春生尚冒名申請手機、電話卡、甚至娶妻、
    生子等語（見本院卷第30頁），被告滿懷對假冒之「蘇財川
    」比真正之蘇財川生活更逍遙之不甘與怨懟，但被告先係拿
    人手短下同意蔡春生使用此一身分，蔡春生方會肆無忌憚，
    完全未有顧忌，其實被告並無自己所述如此無辜，所謂遭蔡
    春生拖累，更多乃被告咎由自取而來，本院實難給予被告更
    多同情。另被告之犯罪手段造成司法機關追緝蔡春生上之窒
    礙，以及不斷危害行政機關（戶政、警政、外交）就國民身
    分證管理、護照申請、出入境登記之正確性，所生危害匪淺
    ，實不該寬待。佐以被告僅有國小畢業，畢業後即進入社會
    工作，則其智識程度不高，且被告身體健康狀況欠佳，業經
    被告供承在卷（見本院卷第30頁反面），及其他一切情狀，
    分別量處如主文所示之刑，併定其應執行之刑。
五、按犯罪在96年4 月24日以前者，除另有規定外，有期徒刑、
    拘役或罰金，減其刑期或金額2 分之1 ，並應於判決主文同
    時諭知其宣告刑及減得之刑，中華民國九十六年罪犯減刑條
    例第2 條第1 項第3 款、第7 條分別定有明文。經查，本案
    被告違反護照條例第23條第3 項之罪，其犯罪時間係在96年
    4 月24日以前，所犯之罪合於上開條例規定，復無不予減刑
    情事，自應依上開規定，於裁判時就該部分依法減其宣告刑
    2 分之1 為如主文所示。至被告所犯刑法第214 條使公務員
    登載不實罪，該犯行係於97年7 月4 日方終了，此部分犯罪
    時間雖有一部在96年4 月24日以前，惟既係接續犯一罪，且
    最後犯罪時間係在96年4 月25日以後，揆諸法院辦理九十六
    年減刑案件應行注意事項第11點「犯罪行為之一部或其犯罪
    結果在中華民國96年4 月25日以後，不得適用本條例減刑」
    之規定，該犯行即不得減刑。
六、再查被告未曾因故意犯罪受有期徒刑以上刑之宣告，有臺灣
    高等法院被告前案紀錄表在卷可按，被告雖一時失慮，致罹
    本案，惟其始終坦承犯行，深具悔意，可信被告歷經本案偵
    、審程序之教訓，當知警惕而無再犯之虞，故本院認所宣告
    之刑以暫不執行為宜，爰併予宣告緩刑2 年，以勵自新。又
    本院斟酌被告法治觀念薄弱，為使其於緩刑中知法守法，及
    對社會有所彌補並深切瞭解自身所犯過錯，爰依刑法第74條
    第2 項第5 款規定，命被告應於緩刑期間向指定之政府機關
    、政府機構、行政法人、社區或其他符合公益目的之機構或
    團體，提供120 小時之義務勞務，併予宣告緩刑期間付保護
    管束。
七、沒收部分：
(一)、未扣案之貼有蔡春生照片之「蘇財川」護照2 本（護照號碼
    分為00000000號、000000000 號），為蔡春生所有因犯罪所
    生之物，而蔡春生與被告乃為共犯，業如前所述，則依共犯
    連帶原則，該2 本護照應依刑法第38條第1 項第3 款規定沒
    收。
(二)、以被告名義申請護照之中華民國普通護照申請書2 份（收據
    號碼各為00000000、0000000 號），均經蔡春生交予外交部
    領事事務局，已非屬被告及共犯所有，爰不併為沒收之諭知
    。
(三)、至中華民國普通護照申請書2 份上由蔡春生簽署之「蘇財川
    」署名共2 枚，係在被告同意下所為，自非偽造之署名，爰
    不依刑法第219 條規定宣告沒收。
肆、應適用之法律
(一)、刑事訴訟法第273 條之1 第1 項、第299 條第1 項前段。
(二)、護照條例第23條第3 項。
(三)、刑法第11條前段、第2 條第1 項前段、第164 條第1 項、第
    28條、第216 條、第214 條、第38條第1 項第3 款、修正前
    第55條、修正前第56條、修正前第51條第5 款、第74條第1
    項第1 款、第2 項第5 款、第93條第1 項第2 款。
(四)、中華民國九十六年罪犯減刑條例第2 條第1 項第3 款、第7
    條、第11條。
本案經檢察官楊順淑到庭執行職務。
中    華    民    國  100     年    11    月    30    日
                  刑事第七庭  法  官  王子榮
以上正本證明與原本無異。
如不服本判決應於收受送達後10日內向本院提出上訴書狀，並應
敘述具體理由；其未敘述上訴理由者，應於上訴期間屆滿後20日
內向本院補提理由書（均須按他造當事人之人數附繕本）「切勿
逕送上級法院」。
                              書記官  陳俊偉
中    華    民    國   100    年    11    月    30    日
附錄本判決論罪科刑法條全文：
護照條例第23條
偽造、變造國民身分證以供申請護照，足以生損害於公眾或他人
者，處5年以下有期徒刑、拘役或科或併科新臺幣50萬元以下之
罰金。
行使前項文書者，亦同。
將國民身分證交付他人或謊報遺失，以供冒名申請護照者，處5
年以下有期徒刑、拘役或科或併科新臺幣10萬元以下之罰金。
前項冒用名義者，亦同。
受託申請護照，明知第1項至第4項事實或偽造、變造或冒用之照
片，仍代申請者，處5年以下有期徒刑、拘役或科或併科新臺幣
10萬元以下之罰金。
中華民國刑法第164條
（藏匿人犯或使之隱避、頂替罪）
藏匿犯人或依法逮捕拘禁之脫逃人或使之隱避者，處2年以下有
期徒刑、拘役或5百元以下罰金。
意圖犯前項之罪而頂替者，亦同。
中華民國刑法第214條
（使公務員登載不實罪）
明知為不實之事項，而使公務員登載於職務上所掌之公文書，足
以生損害於公眾或他人者，處3年以下有期徒刑、拘役或5百元以
下罰金。
中華民國刑法第216條
（行使偽造變造或登載不實之文書罪）
行使第210條至第215條之文書者，依偽造、變造文書或登載不實
事項或使登載不實事項之規定處斷。
 附表
┌──┬──────┬──────┐
│編號│  出境時間  │ 入境時間   │
├──┼──────┼──────┤
│1   │            │95年7 月19日│
├──┼──────┼──────┤
│2   │95年7 月29日│95年8 月20日│
├──┼──────┼──────┤
│3   │95年8 月26日│95年9 月29日│
├──┼──────┼──────┤
│4   │95年10月4日 │95年11月8日 │
├──┼──────┼──────┤
│5   │95年11月12日│95年12 月4日│
├──┼──────┼──────┤
│6   │95年12月13日│96年1 月21日│
├──┼──────┼──────┤
│7   │96年2 月20日│96年3 月5日 │
├──┼──────┼──────┤
│8   │96年3 月17日│96年4 月29日│
├──┼──────┼──────┤
│9   │96年5 月3日 │96年6 月30日│
├──┼──────┼──────┤
│10  │96年7 月3日 │96年7 月4日 │
├──┼──────┼──────┤
│11  │96年7 月7日 │96年7 月31日│
├──┼──────┼──────┤
│12  │96年8 月1日 │96年8 月3日 │
├──┼──────┼──────┤
│13  │96年8 月4日 │96年9 月6日 │
├──┼──────┼──────┤
│14  │96年9 月15日│96年11月14日│
├──┼──────┼──────┤
│15  │96年11月18日│97年1 月18日│
├──┼──────┼──────┤
│16  │97年1 月22日│97年1 月30日│
├──┼──────┼──────┤
│17  │97年2 月13日│97年4 月26日│
├──┼──────┼──────┤
│18  │97年6 月13日│97年7 月1 日│
├──┼──────┼──────┤
│19  │97年7 月4日 │            │
└──┴──────┴──────┘